

#### **PERFIL**

Capacidad rápida de aprendizaje, trabajo en equipo y responsabilidad. Experiencia y conocimientos en desarrollo de software y automatización de pruebas de software (QA).

Programas o tecnologías utilizadas: Javascript, React, Node, Express, Mongo, SQL, Testcomplete, GIT, Postman, metodologías ágiles (SCRUM), Jira, Confluence.

### **IDENTIFICACIÓN**

CC: 1.052.988.536

### **UBICACIÓN**

Cartagena, Colombia

### **CONTACTO**

(+57) 313 588 0136

### SITIO WEB

https://eduardonavarrotest.github.io/ portfolio/

# **CORREO ELECTRÓNICO:**

eduardonavarr.test@gmail.com

# EDUARDO NAVARRO ECHEVERRIA

Software Developer Web

## **EDUCACIÓN**

Ingeniera de Sistemas – Universidad de Cartagena (Colombia) 2011 – 2016

Curso Selenium + Cucumber con Java (Udemy) 2022

Full Stack Developer Web (Bootacamp Coderhouse) 2023 - 2024

### **EXPERIENCIA LABORAL**

## Analista de Pruebas de Software Sociedad Portuaria Regional de Cartagena (Cartagena, Colombia)

Agosto 2020 – Actualidad

- Automatización de pruebas funcionales
- Javascript avanzado
- Node
- React
- SQL, Mongo DB
- Testcomplete
- Gi
- Integración API Inteligencia Artificial
- Jira, confluence
- Postman
- SCRUM

## Analista de Sistemas Calzado Latino LTDA (Barranquilla, Colombia)

Junio 2017 – Julio 2019

- SQL Server
- Análisis de Datos
- Programación en Visual Basic .Net
- Soporte de Aplicaciones
- Excel avanzado (Macros y tablas dinámicas)